# 稀释每股收益的计算

提问人：cpab 时间：2016-04-17 23:17:48
甲公司 2015 年 3 月采用发行证券 9000 万股加现金 1000 万的方式，收购公司的实质控制人丙控制的乙公司100%的股权，收购完成了乙公司的股东，即成为甲公司的大股东。 收购价格是按乙公司的评估价收购，发行证券也是按公司证券市场的市价。 在收购协议中约定，收购完成后乙公司归属于母公司扣除非经后的净利润 2015 年、 2016 年、 2017 年分别要达到 1 亿、1.5亿、 2 亿。如达不到则乙公司的原股东，则按实际业绩低于承诺的业绩，按原证券的发行价格，折算成股数，交由甲公司注销。或直接交给甲公司相应的现金。
2015 年乙公司的业绩已达到承诺的业绩。 请教：甲公司的稀释每股收益，需要考虑发行证券 9000 万是限制性股票的影响吗。 我觉得 9000 万股票是按市价发行的，且只是限售，如果乙公司的业绩达不到，相应的证券直接注销。对稀释每股收益的计算没有影响，无需考虑。想法对吗？

回答人：chenyiwei
基本赞同你的理解，无需考虑行证券 9000 万是限制性股票的影响，正常计算即可。